臺灣板橋地方法院民事裁定　　　　100年度司養聲字第222 號
聲　請　人
即收養人　　簡奉志
聲　請　人
即被收養人　簡嘉鋒
關　係　人
即被收養人
之　生　父　簡奉德
關　係　人
即被收養人
之　生　母　周美鈴
上列聲請人聲請認可收養子女事件，本院裁定如下：
    主      文
認可簡奉志（男、民國○○○年○月○○日生、身分證統一編號
：Ｚ 000000000號）於民國一百年七月六日收養簡嘉鋒
（男、民國○○○年○月○日生、身分證統一編號：Ｚ 0000
00000號）為養子。
聲請程序費用由聲請人負擔。
    理      由
一、按收養應以書面為之，並向法院聲請認可；收養有無效、得
    撤銷之原因或違反其他法律規定者，法院應不予認可；被收
    養者為成年人而有下列各款情形之一者，法院應不予收養之
    認可：（一）意圖以收養免除法定義務。（二）依其情形，
    足認收養於其本生父母不利。（三）有其他重大事由，足認
    違反收養目的，民法第1073條第2 項、第1079條及第1079條
    之2 分別定有明文。
二、本件聲請意旨略以：收養人簡奉志願收養已成年之被收養人
    簡嘉鋒為養子，且收養人為被收養人之伯父，雙方於100 年
    7 月6 日訂立書面契約，聲請本院准予認可等語，並提出戶
    籍謄本、收養契約書、收養同意書及聲請人之健康檢查表、
    警察刑事紀錄證明、在職服務證明書、土地所有權狀為證。
三、經查，本件收養人與被收養人間確有收養之合意，有上開證
    據附卷可稽。又經本院調查及訊問之結果，本件收養並無無
    效或得撤銷之原因。另被收養人簡嘉鋒之生父母簡奉德、周
    美鈴均已於收養契約書暨收養同意書中簽章表示同意，且於
    本院審理時亦陳稱：「（問：被收養人為他人養子女後，即
    免除對你的扶養義務，是否同意被收養人之被收養？）是的
    ，因為我們之前曾經辦過收養，當時法官覺得他的年紀還小
    ，所以希望等被收養人成年再來辦理。我們另還有一個小孩
    ，也還在工作，並已成年，不需要被收養人扶養」，足認被
    收養人之父母並無須由被收養人照顧、扶養之情事（參見本
    院100 年9 月7 日非訟事件筆錄）。而被收養人之生父、生
    母所主張其另有子女可盡扶養義務，業據其提出戶籍謄本載
    有一出生別為次男之簡嘉瑩在卷為憑，堪認其所述為真實；
    本院另依職權調查被收養人生父、母之財產資料，其名下持
    有土地及不動產，有稅務電子閘門財產所得調件明細表附卷
    可參。綜上，本件收養之成立，被收養人並無意圖以收養免
    除其法定義務，亦查無不利於本生父母之情事。是聲請人聲
    請認可，核無不合，應予准許。
四、依非訟事件法第21條第1 項前段、第23條，民事訴訟法第85
    條第1 項前段，裁定如主文。
五、如不服本裁定應於送達後10日內向本院提出抗告狀，並應繳
    納抗告裁判費新臺幣1000元。
中    華    民    國  100    年    12    月    21    日
                  家事法庭  司法事務官  朱曉娟